【裁判字號】    89,訴,974
【裁判日期】    890731
【裁判案由】    商業會計法等
【裁判全文】
臺灣板橋地方法院刑事判決                          八十九年度訴字第九七四號
    公  訴  人  臺灣板橋地方法院檢察署檢察官
    被      告  丁○○
    選任辯護人  賴玉梅
                黃紀錄
右被告因稅捐稽徵法等案件，經檢察官提起公訴（八十八年度偵字第一一三０四號）
，本院判決如左：
    主  文
丁○○無罪。
    理  由
一、公訴意旨略以：被告丁○○係台北縣樹林市○○街六巷三一弄四九號「豊琳有限
    公司」（起訴書誤載為豐琳有限公司，以下簡稱豊琳公司）負責人，為從事業務
    之商業負責人，明知於民國（下同）八十五年間，將所承包之工程，轉包予一不
    知姓名之工頭，其與該名工頭間係承攬關係，而非僱傭關係，丁○○為逃漏稅捐
    ，竟虛偽登載該名工頭所提供之非受僱於豐琳公司之甲○○向豊琳公司領取八十
    五年度薪資所得給付總額新台幣（下同）八萬元，於其業務上作成之員工八十五
    年度各類所得扣繳暨免扣繳憑單，填製不實之會計憑證，並據以制作豊琳公司八
    十五年度營利事業所得稅結算申報書，將上開不實之薪資金額列為豊琳公司之營
    運成本，並於八十六年間持以向臺北縣稅捐稽徵處及財政部臺灣省北區國稅局行
    使報稅，以此方式逃漏豊琳公司八十五年度之營利事業所得稅，足以生損害於甲○○及稅捐機關課徵稅捐之正確性。因認被告所為，係犯刑法第二百十六條、第
    二百十五條之行使業務上登載不實之文書罪、稅捐稽徵法第四十一條之逃漏稅捐
    罪及商業會計法第七十一條第一款之填製不實會計憑證罪等罪嫌。
二、公訴人認被告丁○○所為係犯刑法偽造文書、違反稅捐稽徵法、商業會計法等罪
    嫌。無非以右揭事實，業據告訴人甲○○之代理人乙○○指訴甚詳，並有甲○○
    之財政部台北市國稅局綜合所得稅各類所得資料查詢、豊琳公司登記資料附卷足
    稽。被告並未僱用甲○○，仍虛報甲○○為豐琳公司員工，偽報豊琳公司員工薪
    資費用並開立扣繳憑單，填製不實之會計憑證，據以申報稅捐，被告顯有偽造文
    書、逃漏稅捐、幫助逃漏稅捐及填製不實會計憑證犯行，被告所辯伊均是依工頭
    提供之資料報稅，按日計酬，伊非故意逃漏稅云云顯無可採，為主要論據。
三、訊據被告丁○○堅詞否認有公訴人所指虛報甲○○薪資、逃漏稅捐等犯行，辯稱
    ：豊琳公司經營板模業，除由公司自行僱用工人外，因工程須用人數不固定，尚
    有由人面較廣之工人另行介紹臨時工為公司工作，按日計酬。八十五年間係豊琳
    公司之工人丙○○介紹甲○○為公司工作，按日計酬，每月約工作十餘至二十日
    ，每日薪資八百元，由豊琳公司交由丙○○轉交，故豊琳公司確有僱用甲○○等
    語。經查：丙○○於本院審理時證稱：甲○○係我鄰居，有中度智障，家境甚為
    窮困，但其身體健康，可勝任簡單之工作，故我見工地缺人手時，會找甲○○幫
    忙，有介紹甲○○至豊琳公司擔任臨時工。甲○○於本院審理時證稱：係丙○○
    介紹我去工地拔鐵釘，一天八百元等語，核與被告所辯相符。按甲○○於提出告
    訴後於偵查中從未到庭，公訴人僅憑告訴人之指訴及其財政部台北市國稅局綜合
    所得稅各類所得資料查詢，即認被告未曾僱用甲○○，然本院審理時甲○○到庭
    ，始悉為渠介紹工作之丙○○為被告公司員工，渠係為被告公司工作等情，應與
    常情無違，是證人丙○○、甲○○之證言應堪採信。顯見被告並無公訴人所指虛
    報告訴人薪資，逃漏稅捐情事。此外查無其他積極證據足認被告有何逃漏稅捐、
    偽造文書犯行，既不能證明被告犯罪，應為無罪之諭知。
據上論斷，應依刑事訴訟法第三百零一條第一項，判決如主文。
本案經檢察官吳宗光到庭執行職務
中      華      民      國    八十九    年      七      月    三十一    日
                                      臺灣板橋地方法院刑事第四庭
                                          法  官  王  敏  慧
右正本證明與原本無異
如不服本判決應於送達後十日內向本院提出上訴狀
                                          書記官  廖  美  紅
中      華      民      國    八十九    年      八      月      三      日


司法院資訊處製作；財團法人民間司法改革基金會備份。
